PHAN THI VAN ANH

MARKETING EXECUTIVE



PORFOLIO

GIỚI THIỆU BẢN THÂN

Trong vòng 5 năm tới, mục tiêu nghề nghiệp của tôi trong lĩnh vực tiếp thi là đảm nhận vai trò lãnh đạo, tận dụng những hiểu biết chiến lược và phương pháp sáng tao để thúc đẩy các chiến dich ảnh hưởng và đóng góp vào sự thành công tổng thể của tổ chức.

THÔNG TIN LIÊN HÊ







35 Đinh Bộ Lĩnh p quân Bình Thanh,

KỸ NĂNG

MARKETING

(Writing, SEO/SEM, Data collection and visualization, Research,...)

(Microsoft Word, Excel,...)

DESIGN

(Amateur video editing, Adobe Illustrator...)

ENGLISH

(Intermediate)

HOC VẤN

BẰNG CỬ NHÂN TRƯỜNG ĐẠI HỌC MỞ 2018 - 2022

Ngành: Quản Tri Kinh Doanh Chuyên ngành: Marketing

KINH NGHIỆM LÀM VIỆC

O BE'BALANCE GROUP

2023 - 2024

Content Leader

- Lên ý tưởng và thực hiện chiến lược nội dung phù hợp với từng nền tảng Social Media (Tiktok, Facebook, Website).
- Phối hợp với Bộ phận Media (quay dựng, thiết kế), tham gia quá trình sản xuất nội dung, kiểm duyệt và chịu trách nhiệm về nội dung sản xuất
- Điều phối, giám sát và đo lường hiệu quả công việc của nhân sự trong Bộ phận Creative, đảm bảo tiến độ và chất lượng nội dung.
- Phân tích, đánh giá & theo dõi hiệu quả của các chiến dịch, hoạt động nội dung và báo cáo lên quản lý cấp trên.
- Giao tiếp và hợp tác chặt chẽ với các bộ phận khác để đảm bảo tiến đô của dư án.
- Cập nhật và áp dụng xu hướng mới trong lĩnh vực "nội dụng" và "tiếp thị" trong ngành.
- Lên Brief & Script cho các buổi quay chụp ảnh concept cho sản phẩm.

O BRAND IDEA GROUP AGENCY 2021 - 2022

Trơ lý giám đốc và Account Manager

- Ghi chép, nhắc việc và điều phối lịch làm việc của Giám đốc.
- Hỗ trợ xác định mục tiêu, thiết lập và thực hiện kế hoạch cho các phòng ban.
- Tổ chức các cuộc họp nội bộ của Giám đốc với các Phòng/ ban trong công ty.
- Thay mặt Giám đốc đưa ra các quyết định khi cần thiết. (các vấn đề được ủy quyền thực hiện).
- Giám sát và quản lý hồ sơ dự án, đảm bảo thời gian bàn giao và nghiệm thu kết quả.
- Hỗ trợ giám đốc trong công tác chuẩn bị cho các sự kiện và các buổi gặp mặt với đối tác.
- Truyền tải thông tin từ khách hàng đến đôi ngũ để cùng lên kế hoach và đảm bảo deadline cho mỗi dư án.
- Tiếp nhận ý kiến từ khách hàng và đưa ra hướng giải quyết phù hợp với từng khách hàng.

O R8CKIE - STEP ON YOUR WAY 2018 - 2021 Cửa hàng trưởng

- Tư vấn, giới thiệu và bán sản phẩm thời trang nam.
- Xây dưng và duy trì mối quan hệ manh mẽ với khách hàng thông qua việc liên lạc tích cực
- Hỗ trợ duy trì bố cục trực quan và sự sạch sẽ của cửa hàng, bao gồm coi sóc các tủ trưng bày, sắp xếp trưng bày đúng theo yêu cầu thẩm mỹ
- Hỗ trợ trong việc giám sát và quản lý mức tồn kho của cửa hàng mình phụ trách
- Sắp xếp lịch làm và chấm công cho nhân viên.
- Bổ sung hàng hóa trưng bày và đảm bảo rằng tất cả các sản phẩm được gắn đúng tag giá và phân loại đúng cách theo tiêu chuẩn của công ty.
- Giám sát Nôi quy làm việc tại Cửa hàng về tác phong, giao tiếp, thời gian làm việc, đồng phục, chấm công, lịch làm việc
- Lên ý tưởng chụp ảnh concept cho từng sản phẩm.